【裁判字號】    95,基簡,216
【裁判日期】    950526
【裁判案由】    損害賠償
【裁判全文】
臺灣基隆地方法院民事判決             95年度基簡字第216號
原      告  甲○○
被      告  乙○○
上列當事人間請求損害賠償事件，本院於95年5月19日言詞辯論
終結，判決如下：
    主  文
被告應給付原告新臺幣壹拾伍萬元。
原告其餘之訴駁回。
訴訟費用新臺幣壹仟玖佰玖拾元，由被告負擔新臺幣壹仟陸佰元
，餘由原告負擔。
本判決原告勝訴部分得假執行。
    事實及理由
一、程序方面
    原告起訴後於最後言詞辯論期日時，基於同一基礎事實，而
    為就法定遲延利息之請求為撤回，於法並無不合。
二、原告主張之原因事實
    被告於94年11月27日下午20時許駕駛1466－KL汽車，因未保
    持安全距離、超速，撞及原告駕駛之2B－6830車輛，致除原
    告駕駛之上開車輛嚴重受損，回復原狀之修復費用，共須新
    臺幣（下同）186,793元，原告已對車輛所有人先行部分之
    金錢賠償，則上開回復原狀之費用，應由被告賠償原告。求
    為判決被告給付原告上開金額。
三、兩造於本院爭點整理程序中，被告對原告主張系爭事故出於
    被告之過失、回復原狀費用、上開2B－6830未受損前約值15
    萬元等事實，均未爭執，且依原告提出之交通事故調查表影
    本1件、初步研判表1張、大瑋汽車廣場郭嘉民出具之證明書
    1張核對，上開兩造不爭執之事實，並無違反真實。
四、上開兩造不爭執之事實部分，本於辯論主義之原則，自應以
    該不爭執之事實為判決之基礎。是本件原告對被告有侵權行
    為損害賠償請求權，所應認定者，為被告應賠償原告之數額
    。
五、得心證之理由
    按當事人已證明受有損害而不能證明其數額或證明顯有重大
    困難者，法院應審酌一切情況，依所得心證定其數額，民事
    訴訟法第222條第2項定有明文。又，不能回復原狀或回復顯
    有重大困難者，應以金錢賠債其損害，民法第215條定有明
    文。本件原告主張之車輛回復原狀之修復費用固為186,793
    元，惟該車輛於系爭事故發生前約值15萬元，事故發生後，
    該車已無任何價值，只能報廢處理，現即使進行修復，修復
    後亦僅值12萬元，有大瑋汽車廣場郭嘉民出具證明書可資證
    明，兩造就此內容亦無爭執，則本件回復原狀顯有重大困難
    者，應以金錢賠債其損害，足堪認定。原告未能進一步舉證
    證明實際損害額不易且訴訟成本過高，本院自得依民事訴訟
    法第222條第2項酌定之。爰依上開規定，就系爭車輛修復費
    用原告得向被告請求賠償部分，參酌其損害情形修復項目、
    車齡等情形，酌定為15萬元。
六、從而，原告本於侵權行為損害賠償請求權，如主文第1項之
    金額之請求，為有理由，應予准許，逾此部分為無理由，應
    予駁回。
七、本件命被告給付部分，係適用簡易程序所為被告敗訴之判決
    ，依民事訴訟法第389條第1項第3款規定，應依職權宣告假
    執行，爰依職權宣告之。
八、結論：依民事訴訟法第436條第2項、第79條、第87條、第38
    9 條第1項第3款，判決如主文。
中    華    民    國    95    年    5    月  26      日
                  基隆簡易庭法  官  李木貴
以上正本係照原本作成。
對於本件判決如有不服，應於收受送達後20日內向本院提出上訴
書狀，上訴於本院合議庭，並按他造當事人之人數附具繕本。
中    華    民    國    95    年    5     月    26    日
                            書記官  林蔚菁


司法院資訊處製作；財團法人民間司法改革基金會備份。
